CARLOS BARBOSA

Desenvolvedor Web

INFORMAÇÕES PESSOAIS

Desenvolvedor web com experiência em projetos. Meu objetivo é trabalhar em projetos desafiadores que possam expandir ainda mais minhas habilidades técnicas e de resolução de problemas. Desde já, coloco-me á disposição para uma entrevista, podendo assim detalhar melhor o meu perfil profissional.

HABILIDADE

PHP, Javascript
HTML, CSS, Bootstrap, Jquery
SQL
MySQL, Postgres SQLServer, Firebase
MVC
Modelagem de Banco de dados(MER), UML
e Figma
Noções de React, React Native, Angular,
lonic
Git Github
Scrum
Linux básico

CONTATO

Brasileiro - Solteiro - 24 anos Nova Iguaçu - RJ

Celular: (21) 97318 - 7329

E-mail: carlosantos010203@gmail.com

GitHub: https://github.com/CarlosBarbosaPro

IDIOMA

Espanhol intermediário Inglês Básico

FORMAÇÃO

Senac

TÉCNICO EM INFORMATICA PROGRAMAÇÃO, 2022

- LÓGICA DE PROGRAMAÇÃO E ALGORITMOS
- PROGRAMAÇÃO ORIENTADA A OBJETOS
- DESENVOLVIMENTO EM JAVA.
- PHP COM BANCO DE DADOS
- MYSQL
- POSTGREE
- HTML5 COM CSS3
- ANÁLISE E MODELAGEM DE SISTEMAS
- TESTE DE SOFTWARE
- GERENCIAMENTO AGIL DE PROJETOS
- DESENVOLVIMENTO DE APP MOBILE
- PROJETO INTEGRADOR: DESENVOLVER UM PRODUTO INOVADOR
- LEAN STARTUPS
- LINGUAGEM DE SCRIPT PARA WEB
- PROJETO INTEGRADOR: DESENVOLVER SISTEMA CORPORATIVO
- SEGURANÇA E VERSIONAMENTO
- DESIGN RESPONSIVO
- PROJETO INTEGRADOR: PROJETAR INFRAESTRUTURA DE REDE CORPORATIVA

Universidade Veiga de Almeida

ANÁLISE E DESENVOLVIMENTO DE SISTEMAS, 2023 - CURSANDO

EXPERIÊNCIA PROFISSIONAL

McDonald

Cargo: Atendente - 06/2016 - 10/2016

Extra Hiper

Cargo: Aprendiz - 12/2016 - 11/2017

Extra Hiper

Cargo: Operador de loja - 10/2019 -

02/2022